臺灣新北地方法院刑事判決
                                     110年度侵訴字第86號
公  訴  人  臺灣新北地方檢察署檢察官
被      告  胡少瑋



選任辯護人  陳柏舟律師
上列被告因妨害性自主等案件，經檢察官提起公訴（110 年度偵
字第1590號、第13067 號），本院判決如下：
    主    文
甲○○犯如附表所示之罪，各處如附表所示之刑。應執行有期徒刑
貳年；緩刑肆年，緩刑期間付保護管束，並應給付被害人A女及B
女共新臺幣壹拾伍萬元之損害賠償，給付方式為：自民國110年1
2月起，按月於每月25日匯款新臺幣參仟元至指定之B女母親名下
華南銀行雙和分行帳戶，至全部清償為止。
附表「沒收」欄所示之物均沒收。
    事    實
一、甲○○前於民國108年間，透過通訊軟體FACEBOOK認識A女（95
    年11月生，真實名籍詳卷），進而於109年8月間交往，因A
    女之父與B女之母為同居人關係，期間再透過A女結識B女（9
    3年6月出生，真實名籍詳卷），詎其：
　㈠明知A女為未滿14歲之少女，竟基於對未滿14歲之女子為性交
    、拍攝少年為性交及猥褻行為電子訊號、以乘少年不知情之
    方法使少年被拍攝猥褻及性交行為之電子訊號、無故以錄影
    竊錄他人非公開活動及身體隱私部位之犯意，於附表一編號
    1至3所示時間、地點，未違反A女意願，以陰莖插入A女陰道
    方式，對A女為性交行為各1次（共3次）；並於附表一編號1
    、2性交過程中，持其所有藍色real me行動電話，接續拍攝
    各該編號所示，A女裸露猥褻及為性交行為之電子訊號照片
    ，復於拍攝照片之際，未告知且未取得A女同意下，乘其不
    知情，而拍攝編號1、接續拍攝編號2所示，A女裸體猥褻及
    為性交行為之電子訊號影片，並將之傳送而儲存於其「辣雞
    !abcd000000000000il.com」及「as000000000000il.com」
    之GOOGLE雲端帳號內。　　
　㈡另基於散布少年為性交行為之電子訊號影片犯意，於109年9
    月11日18時44分許，以其所有之前述行動電話登入LINE之通
    訊軟體，將附表一編號1所示之電子訊號影片，傳送予LINE
    暱稱「鑫」之不詳網友，而散布A女性交行為之電子訊號影
    片。
　㈢明知B女為未滿18歲之少女，竟基於以乘少年不知情之方法使
    少年被拍攝猥褻行為之電子訊號、無故以錄影竊錄他人非公
    開活動及身體隱私部位之犯意，於109年10月間與A女分手後
    ，同年月17日之後與B女交往之同月間某日，持其所有之前
    述行動電話，在未告知且未取得B女同意下，乘其不知情，
    於雙方視訊過程中，開啟行動電話螢幕錄影功能，接續翻攝
    視訊過程螢幕顯示B女裸露陰部、上半身之猥褻電子訊號影
    像，並將之傳送而儲存於其「辣雞!abcd000000000000il.co
    m」及「as000000000000il.com」之GOOGLE雲端帳號內。
二、案經A女、A女之父、B女、B女之母訴由新北市政府警察局三
    重分局報請臺灣新北地方檢察署檢察官偵查起訴。
    理    由
一、按被告以外之人於審判外之陳述，雖不符前4條之規定，而
    經當事人於審判程序同意作為證據，法院審酌該言詞陳述或
    書面陳述作成時之情況，認為適當者，亦得為證據，刑事訴
    訟法第159條之5定有明文。經查，關於本案所引屬於審判外
    陳述之傳聞證據，檢察官、被告甲○○及其辯護人均同意作為
    證據，且經本院審酌該證據作成情況並無不適當之情形，是
    依上開規定，認得作為本案證據。
二、前開犯罪事實業據被告坦承不諱，核與證人即告訴人A女、B
    女於警詢及偵訊、A女之父於警詢關於被告有與A女發生性行
    為，及拍攝附表一編號1、2、4所示照片、影片之指訴均大
    致相符，並有代號與真實姓名對照表、被告與B女臉書對話
    截圖、被告與B母LINE對話訊息、被告與B女臉書對話訊息、
    衛生福利部雙和醫院受理疑似性侵害事件驗傷診斷書、新北
    市政府警察局三重分局搜索扣押筆錄、扣押物品目錄表、新
    北地檢署勘驗筆錄各1份、被告與A女LINE對話訊息3份、被
    告與「鑫」微信對話截圖2張、行動電話翻拍照片6張、被告
    Google雲端相簿內照片19張、光碟1片在卷可佐（見偵㈠卷第
    33至78、85頁、偵㈡卷第13至15、74頁、偵㈢卷第9至23頁、
    偵㈣卷第85至87頁），及藍色real me行動電話扣案可證，足
    見被告之自白係與事實相符，堪予採信；從而，本案事證明
    確，被告犯行堪以認定，應依法論科。
三、論罪科刑：
　㈠核被告如事實一㈠之所為，其中附表一編號1至3，均係犯刑法
    第227條第1項之對於未滿14歲之女子為性交罪，又附表一編
    號1、2，均係犯兒童及少年性剝削防制條例第36條第1項之
    拍攝少年猥褻及性交行為電子訊號罪、同條第2項之以乘少
    年不知情之方法使少年被拍攝猥褻及性交行為電子訊號罪、
    刑法第315 條之1 第2 款之無故以電磁紀錄竊錄他人非公開
    活動及身體隱私部位罪。
　⒈按兒童及少年性剝削防制條例第36條第1項至第3項所列之罪
    ，依其文義及體系解釋，乃依行為人對被害人施加手段之強
    弱，以及被害人自主意願之法益侵害高低程度之不同，而予
    以罪責相稱之不同法定刑，一方面期使規範密度周全，達到
    保障兒童及少年權益之立法目的，另方面亦為符罪刑相當原
    則、比例原則之憲法要求，故其第1項規定拍攝、製造兒童
    或少年為性交或猥褻行為之圖畫、照片、影片、影帶、光碟
    、電子訊號或其他物品之罪，屬基本規定，即凡行為人於未
    滿18歲之人知情同意而為拍攝、製造性交或猥褻行為之電子
    訊號等均屬之，又倘行為人採行積極之手段，以招募、引誘
    、容留、媒介、協助或以他法，使兒童或少年被拍攝、製造
    性交或猥褻行為者，則合致於第2項之規定，而該規定所指
    之「引誘」，係指勸導或誘惑原無意被拍攝、製造性交、猥
    褻行為之電子訊號等之兒童或少年，使其產生被拍攝、製造
    之意思，至於招募、容留、媒介、協助等行為對象，則包含
    被害人已具有被拍攝、製造性交或猥褻行為之意思，惟若行
    為人採行之手段，係以強暴、脅迫、藥劑、詐術、催眠術或
    其他違反本人意願之方法而為之者，則屬該條第3項之罪，
    該罪之「違反本人意願之方法」，係指其所列舉之強暴、脅
    迫、藥劑、詐術、催眠術以外，其他一切違反被害人意願之
    方法而言，且不以類似於所列舉之強暴、脅迫、藥劑、詐術
    及催眠術等方法為必要，祇要其所為具有壓制或妨礙被害人
    意思自由之作用者，即合於「違反本人意願之方法」之要件
    （最高法院110年度台上字第2208號判決意旨參照)。　　
　①查附表一編號1、2部分之電子訊號影片，係被告分別於與A女
    性交過程中所拍攝，而A女就同日過程中拍攝之電子訊號照
    片，已有同意之表示，業如前述；則被告整體性交過程中，
    客觀上有持手機拍攝之行為，係A女所知悉，堪以認定。是
    以，縱然被告未於拍攝影片前或過程中徵得A女同意，然A女
    既同意並知悉被告有持手機拍攝照片情事，復無拒絕被告拍
    攝影片之表示，衡諸常情，其對於被告僅於性交過程拍攝照
    片而全然不拍攝影片之合理期待應屬甚低；反之，被告於拍
    攝照片之際，於同一手機、同一操作模式下，選取緊鄰之觸
    碰位置而為攝影，其所施用之手段、主觀表徵之惡性，亦難
    認與「強暴、脅迫、藥劑、詐術、催眠術或其他違反本人意
    願之方法」等同。故縱使被告本案係於得同意拍攝照片期間
    ，未積極取得A女同意下即乘機拍攝影片，然衡諸其行為強
    度與法益受害程度，仍難認已達足以壓抑、妨礙A女意思形
    成自由之程度，而不該當於兒童及少年性剝削防制條例第36
    條第3項所列之「其他違反本人意願之方法」；惟被告所為
    亦與已取得A女同意下所為（即同條第1項）有間，是應認該
    當於同條第2項之以乘少年不知情之方法使少年被拍攝猥褻
    及性交行為電子訊號罪，則公訴人認被告此部分所為係犯同
    條第3項之罪，容有誤會，惟因起訴之基本事實相同，爰變
    更起訴法條。
　②另關於附表一編號1、2之A女同意被告拍攝照片部分，公訴人
    並未舉出被告關於此節有何施用詐術之行為，難認該當兒童
    及少年性剝削防制條例第36條第3項之罪，且公訴人僅稱「
    是否有此情形，請依法審酌」，而未當庭變起訴法條（此部
    分起訴之法條與本院最終認定者相同），本院亦無庸加以變
    更，附此敘明。
　⒉事實一㈠之附表一編號1所示照片3張、附表一編號2所示照片1
    6張及影片3部，分別係被告於馥俐商旅二館、租屋處所為；
    所拍攝前述照片3張係於密接時間下所為，而前述照片16張
    、影片3部亦分別如此，足認係基於一個意思決定所為反覆
    性及延續性之行為，應各視為數個舉動之接續執行，分別以
    包括之一行為評價為合理，而屬接續犯。
　⒊事實一㈠之附表一編號1、2部分，被告均係以一行為，同時觸
    犯上開構成要件不同之罪名，為想像競合犯，皆應從一重之
    對於未滿14歲之女子為性交罪處斷。
  ㈡核被告如事實一㈡所為，係犯兒童及少年性剝削防制條例第38
    條第1項之散布少年為性交行為之電子訊號罪。
　㈢核被告如事實一㈢所為，係犯兒童及少年性剝削防制條例第36
    條第2項之以乘少年不知情之方法使少年被拍攝猥褻行為電
    子訊號罪、刑法第315 條之1 第2 款之無故以電磁紀錄竊錄
    他人非公開活動及身體隱私部位罪。
　⒈此部分所示影片3部，係被告於租屋處，密接時間內所為，足
    認係基於一個意思決定所為反覆性及延續性之行為，應視為
    數個舉動之接續執行，以包括之一行為評價為合理，而屬接
    續犯。
　⒉此部分被告係以一行為，同時觸犯上開構成要件不同之罪名
    ，為想像競合犯，應從一重之以乘少年不知情之方使少年被
    拍攝猥褻行為電子訊號罪處斷。　
　㈣被告所犯如附表所示各罪間，犯意各別，行為互殊，應分論
    併罰。
　㈤按犯罪之情狀顯可憫恕，認科以最低刑度仍嫌過重者，得酌
    量減輕其刑，刑法第59條定有明文。所謂顯可憫恕，係指被
    告之犯行有情輕法重之情，客觀上足以引起一般人同情，處
    以法定最低刑度仍失之過苛，尚堪憫恕之情形而言；再按刑
    法第227 條第1 項之對未滿14歲之女子為性交罪、兒童及少
    年性剝削防制條例第36條第2項之以乘少年不知情之方使少
    年被拍攝猥褻行為電子訊號罪，犯罪原因動機不一，犯罪情
    節亦未盡相同，法律科處此類犯罪，所設法定最低本刑卻同
    為3 年以上，不可謂不重；又倘依其情狀處以較輕之刑即足
    以懲儆，自非不可依客觀犯行與主觀惡性二者加以考量其情
    狀是否有可資憫恕之處，而決定是否適用刑法第59條規定酌
    量減輕其刑，期使個案之量刑更加妥適，以符合比例原則。
    查A女與B女各係被告前、後任女友，被告於分別與之為男女
    朋友關係期間，及未違反A女意願、B女同意視訊情形下各為
    本案犯行，雖屬觸法行為，然惡性尚非重大，且考量被告行
    為時，本身亦尚未成年，實屬年輕識淺下所為，又坦承犯行
    ，犯後態度良好，並已與A女與B女及其法定代理人達成調解
    並獲得原諒，且賠償部分金額（即新台幣《下同》20萬元）完
    畢，有調解筆錄1份在卷可考（見本院㈠卷第103至105頁），
    堪認已盡力彌補造成之損害，是本院衡酌上情，認就附表編
    號1至3、5部分，縱論以法定最低度刑，仍有情輕法重之情
    ，在客觀上足以引起一般人之同情，爰均依刑法第59條規定
    酌減其刑；至於附表編號4部分之法定刑則無此情形，爰不
    予酌減之。
　㈥公訴人雖未就附表一編號1、2、5之無故以電磁紀錄竊錄他人
    非公開活動及身體隱私部位犯行起訴，惟此部分與前開起訴
    部分有想像競合犯之裁判上一罪關係，應為起訴效力所及，
    本院基於裁判不可分之原則，自得併予審理。
四、爰審酌被告與A女、B女前分別曾為男女朋友關係，被告為滿
    足一己性慾，罔顧未成年之A女、B女身體、心智發育均尚未
    完全健全，而判斷力、自我保護能力亦未臻成熟，竟未能克
    制情慾，而分別為本案所示犯行，復散布A女性交行為之電
    子訊號影片予LINE暱稱「鑫」之不詳網友，所為影響A女、B
    女身心正常發展，亦影響社會風氣；惟考量被告坦承犯行，
    犯後態度良好，且已與A女、B女及其等之法定代理人均達成
    和解並獲得原諒，且已給付部分賠償完畢，核如前述，堪認
    甚有悔意，又無前科，素行良好，兼衡被告之職業、智識程
    度、生活情形、經濟狀況、社會經驗、犯罪各別之動機、目
    的、手段、情節、所生危害等一切情狀，各量處如主文所示
    之刑並定其應執行之刑，以資懲儆。　　　
五、緩刑部分：
　㈠被告未曾因故意犯罪而受有期徒刑以上刑之宣告，有臺灣高
    等法院被告前案紀錄表在卷可憑，本院審酌被告犯本案時尚
    未成年，與A女、B女間先後為男女朋友關係，未能克制己慾
    而一時失慮觸犯刑章，且坦承犯行，又均已和解而獲原諒，
    業如前述，堪認甚有悔意，信其經此偵審程序及科刑宣告，
    應知所警惕而無再犯之虞，本院因認對被告所處之刑以暫不
    執行為當，爰依刑法第74條第1項第1款規定，予以宣告緩刑
    4年，以勵自新。
　㈡被告如附表一編號1至3部分係犯刑法第91條之1所列之罪，爰
    依同法第93條第1項第1款規定，於緩刑期間付保護管束。
　㈢被告已與A女、B女及其等之法定代理人均達成和解，除已給
    付之20萬元外，尚有15萬元之分期給付待履行，此有調解筆
    錄1份可按（見本院㈠卷第103至105頁），為使A女、B女及其
    等之法定代理人獲得更充分之保障，並督促被告履行債務，
    以確保緩刑之宣告能收具體之成效，爰參酌其等之和解條件
    ，依刑法第74條第2項第3款之規定，命被告履行如主文第1
    項後段所示之內容（又其中B女母親姓名、帳號係屬足資識
    別A女、B女身分之資訊，爰依性侵害犯罪防治法規定意旨，
    併予隱匿）。
　㈣倘被告未遵循本院所諭知如主文所示於緩刑期間之負擔，而
    情節重大者，檢察官得依刑事訴訟法第476條、刑法第75條
    之1第1項第4款之規定，聲請撤銷前開緩刑之宣告，併此指
    明。
六、按第1項至第4項之物品，不問屬於犯罪行為人與否，沒收之
    ，兒童及少年性剝削防制條例第36條第6項定有明文；查附
    表一編號1、2、4所示之照片、影片，分別係少年A女、B女
    為性交、猥褻行為之電子訊號，並經被告傳送至其「辣雞!a
    bcd000000000000il.com」及「as000000000000il.com」之g
    oogle雲端帳號內，是存放於上開帳號內之前述電子訊號照
    片、影片，應依前開規定予以宣告沒收。又扣案之被告所有
    real me藍色行動電話1支，係被告所有供犯本案所用之物，
    業如前述，應依刑法第38條第2項規定予以宣告沒收。
據上論斷，應依刑事訴訟法第299條第1項、第300條前段，判決
如主文。
本案經檢察官宋有容偵查起訴，由檢察官許慈儀到庭執行職務。
中　　華　　民　　國　　111 　年　　1 　　月　　26　　日
　　　　　　　　　刑事第二庭　審判長法　官　許必奇

　　　　　　　　　　　　　　　    　法　官　劉芳菁

　　　　　　　　　　　　　　  　　　法　官　洪珮婷
上列正本證明與原本無異。
如不服本判決，應於送達後20日內，向本院提出上訴書狀，並應
敘述上訴理由：其未敘述上訴理由者，應於上訴期間屆滿後20日
內向法院補提理由書（均需按他造當事人之人數附繕本，切勿逕
送上級法院）。　
                                    書記官　林修渝　　　
中　　華　　民　　國　　111 　年　　1 　　月　　28　　日
附表：
編號     罪        名  宣 告 刑         沒        收 備    註 1 對於未滿14歲之女子為性交罪 有期徒刑壹年柒月 扣案real me手機壹支、被告GOOGLE雲端帳號內如附表一編號1「電子訊號內容」所示電子訊號檔案均沒收 事實㈠即附表一編號1 2 對於未滿14歲之女子為性交罪 有期徒刑壹年捌月 扣案real me手機壹支、被告GOOGLE雲端帳號內如附表一編號2「電子訊號內容」所示電子訊號檔案均沒收 事實㈠即附表一編號2 3 對於未滿14歲之女子為性交罪 有期徒刑壹年陸月 無 事實㈠即附表一編號3   4 散布少年為性交行為之電子訊號罪 有期徒刑柒月 扣案real me手機壹支 事實㈡ 5 以乘少年不知情之方法使少年被拍攝猥褻行為電子訊號罪  有期徒刑壹年陸月 扣案real me手機壹支、被告GOOGLE雲端帳號內如附表一編號4「電子訊號內容」所示電子訊號檔案均沒收 事實㈢即附表一編號4 
附表一：
編號 日          期 地          點 電子訊號內容 1 109年8月30日12時40分至14時48分許 新北市○○區○○街00號之馥俐商旅二館 檔名VIZ00000000000000影片1部、偵㈠卷第37頁編號1至3之照片共3張 2 109年9月13日11時48分至16時28分許 新北市○○區○○街000號4樓被告租屋處 檔名VIZ00000000000000、VIZ00000000000000、VIZ00000000000000影片各1部、偵㈠卷第35、36、38至40頁編號1至16照片共16張 3 109年10月10日20時許 新北市永和區保平路50巷22弄內 無   4   109年10月17日以後之同月間某日 前揭被告租屋處 資料夾:董，檔名：mobizen_00000000_024002、mobizen_00000000_024655、mobizen_00000000_024916影片各1部 
卷宗對照表：
判決簡稱       卷    宗    名    稱 偵㈠卷 109年度他字第8477號卷（不公開卷） 偵㈡卷 110年度偵字第1590號卷㈠ 偵㈢卷 110年度偵字第1590號卷㈡（不公開卷） 偵㈣卷 110年度偵字第13067號卷㈡（不公開卷） 
附錄論罪科刑法條全文：
中華民國刑法第227條第1項
對於未滿14歲之男女為性交者，處3年以上10年以下有期徒刑。
中華民國刑法第315條之1第2項
有下列行為之一者，處3年以下有期徒刑、拘役或30萬元以下罰
金：
二、無故以錄音、照相、錄影或電磁紀錄竊錄他人非公開之活動
    、言論、談話或身體隱私部位者。
兒童及少年性剝削防制條例第36條第1項、第2項
拍攝、製造兒童或少年為性交或猥褻行為之圖畫、照片、影片、
影帶、光碟、電子訊號或其他物品，處1年以上7年以下有期徒刑
，得併科新臺幣1百萬元以下罰金。
招募、引誘、容留、媒介、協助或以他法，使兒童或少年被拍攝
、製造性交或猥褻行為之圖畫、照片、影片、影帶、光碟、電子
訊號或其他物品，處3年以上7年以下有期徒刑，得併科新臺幣3
百萬元以下罰金。
第1項至第4項之物品，不問屬於犯罪行為人與否，沒收之。
兒童及少年性剝削防制條例第38條第1項
散布、播送或販賣兒童或少年為性交、猥褻行為之圖畫、照片、
影片、影帶、光碟、電子訊號或其他物品，或公然陳列，或以他
法供人觀覽、聽聞者，處3年以下有期徒刑，得併科新臺幣5百萬
元以下罰金。